臺灣高等法院花蓮分院刑事判決　 96年度重上更(七)字第109號
上　訴　人
即　被　告　甲○○
　　　　　　　　　　（現於臺灣花蓮看守所羈押中）
指定辯護人　徐韻晴律師
上列上訴人即被告因違反毒品危害防制條例案件，不服臺灣臺東
地方法院93年度訴字第4號，中華民國93年7月5日第一審判決（
起訴案號：臺灣臺東地方法院檢察署92年度偵字第1495、1512
號），提起上訴，經最高法院第7次發回更審，本院更為判決如
下：
    主  文
原判決關於甲○○販賣第一級毒品暨定執行刑部分均撤銷。
甲○○連續販賣第一級毒品，累犯，處無期徒刑，褫奪公權終身
，沒收物如附表二所示。
    事  實
一、甲○○前因違反肅清煙毒條例等案件，經臺灣花蓮地方法院
    於民國（下同）82年4月22日判處應執行有期徒刑4年6月確
    定，於87年5月3日假釋縮刑期滿，執行完畢。
二、甲○○（綽號「貓仔」）猶不知悔改，竟基於販賣第一級毒
    品海洛因營利之概括犯意，自91年9月底某日（起訴書以匯
    款日即同年11月5日為交易日期，故誤載為匯款日期為交易
    日期，實際上甲○○未匯款前，徐清義與甲○○即以電話談
    妥交易數量、價格，而如附表所示由徐清義於91年9月底某
    日已交付第一級毒品海洛因）起，至92年6月3日止，以行動
    電話與其上手毒販徐清義（另案審理）連絡約定交易毒品之
    數量及價格後，甲○○即依約將購買毒品之價金匯入徐清義
    不知情妻子游淑萍所開立之帳戶內，再由徐清義將毒品送至
    甲○○位於花蓮市國福里國福30之10號住處之方式，多次向
    其上手毒販徐清義購入第一級毒品海洛因（購買之次數、時
    間、地點、數量及價金詳如附表一編號1-8、10、11、13-16
    所示，其中編號16部分因僅匯款，尚未取得海洛因，故係屬
    未遂）。甲○○購得海洛因後，除供自己施用（施用毒品部
    分另由檢察官聲請觀察勒戒並強制戒治後，於93年2月23日
    停止戒治）外，並自92年4月間某日起至同年6月2日止，先
    後5次，在花蓮市○○路618號3樓其姪林志忠住處，分別以
    每半兩新台幣（下同）7萬元、7萬5千元、8萬元等不同之價
    格，出售予林志忠，販賣所得合計為37萬5千元【林志忠向
    甲○○購入上開第一級毒品海洛因後，除供己施用外，復基
    於販賣第一級毒品海洛因營利之概括犯意，先以其所有之行
    動電話連絡後，自92年4月4日起，至同年6月初某日止，在
    其位於花蓮市○○路618號3樓住處，以每次每1小包（淨重
    0.2公克）1千元之代價，販賣海洛因予於偵查中冒用「張銘
    杰」名義應訊之賴宏忠7次；於92年5月間，以同樣方式、價
    格、數量販賣海洛因予李慶和2次，前後9次販賣毒品所得合
    計9千元部分，經本院前審96年度重上更（五）字第11號論
    以連續販賣第一級毒品罪，處有期徒刑15年確定】。林志忠
    又於同年6月3日與甲○○談妥以8萬元向甲○○購買半兩海
    洛因，並約同甲○○於是日晚至林志忠家裡拿8萬元，嗣於9
    2年6月3日22時35分許，經警在林志忠位於花蓮市○○路618
    號3樓住處，先查獲向林志忠購買第一級毒品海洛因之賴宏
    忠（以張銘杰之名義應訊）與李慶和，並於同日23時許，查
    獲事後到該處，欲向林志忠拿取約定購買海洛因費用之甲○
    ○，並為警當場扣得林志忠所有之第一級毒品海洛因（含袋
    重22.57公克，淨重19.49公克）、供販賣毒品用之夾鍊袋1
    大包、肆號及捌號之空夾鍊袋2小包（肆號裝較好之海洛因
    、捌號裝品質較差之海洛因）、帳冊1本、天秤磅秤1台、電
    子磅秤1台及預向甲○○購買毒品之現金8萬元（共扣得9萬4
    千元，其中8萬元係林志忠預備向甲○○購買毒品以供轉賣
    之用，另1萬4千元並無證據供犯罪或預備犯罪之用、使用過
    夾鍊袋、吸食器、注射針筒、橡皮、行動電話等均非林志忠
    犯罪所用之物）；又於甲○○所駕駛之MT─1078號自小客車
    上扣得其所有供販賣毒品所用之電子磅秤1台。
三、案經臺東縣警察局臺東分局報請臺灣臺東地方法院檢察署檢
    察官偵查起訴。
    理  由
壹、程序部分：
一、證據能力─
（一）按「被告以外之人於審判外之言詞或書面陳述，除法律有
      規定者外，不得作為證據」、「被告以外之人於審判外向
      法官所為之陳述，得為證據。被告以外之人於偵查中向檢
      察官所為之陳述，除顯有不可信之情況者外，得為證據」
      、「被告以外之人於檢察事務官、司法警察官或司法警察
      調查中所為之陳述，與審判中不符時，其先前之陳述具有
      較可信之特別情況，且為證明犯罪事實存否所必要者，得
      為證據」，刑事訴訟法第159條第1項、第159條之1第1項
      、第2項、第159條之2定有明文。故被告以外之人於警詢
      供述之內容，若事涉證明犯罪事實存否所必要，再加以其
      當時之陳述是否具有較可信之特別情況，而為判斷是否具
      有證據能力。所謂「較可信之特別情況」係指先前陳述之
      背景具有特別情況，較審判中之陳述為可信時，即例外地
      賦予證據能力。至於是否先前陳述之背景較具有特別情況
      ，則需斟酌個案不同之情形具體認定之，應依據陳述人於
      警詢及法院審理所為陳述時之「外部情況」，是否具有可
      信性，即必須綜合陳述人之觀察、記憶、表達是否正確，
      及有無虛偽陳述之動機等加以綜合判斷而為認定。
（二）以下即依上開標準，就證據能力分述如下：
  １、證人賴宏忠以「張銘杰」名義及證人李慶和於警詢之供述
      均無證據能力。證人賴宏忠於警詢供稱：伊所施用之第一
      級毒品海洛因均是向林志忠購得，每次1千元買1小包，共
      買7、8次等語（見警卷第8頁），證人李慶和於警詢供稱
      ：伊所施用之第一級毒品海洛因均是向林志忠購得，伊只
      向林志忠購買1、2次，每次均打林志忠0000000000號行動
      電話聯絡，均在林志忠花蓮市○○路618號3樓租屋處交易
      ，每次均以1千元代價購得1小包海洛因，今天去找林志忠
      是要向其購買解藥等語（見警卷第10頁）。上開2證人均
      無供稱其等所施用之第一級毒品海洛因係向被告甲○○購
      得之語，與其等分別在審判中供述伊等所施用之第一級毒
      品海洛因係購自林志忠，沒有向被告甲○○購買，不知道
      甲○○有毒品交易等語（見原審卷第210頁起賴宏忠筆錄
      、第218頁起李慶和筆錄；本院前審更（一）卷第165頁起
      賴宏忠筆錄）並無不符，故證人賴宏忠、李慶和等上開於
      警詢所為之供述，並不符合刑事訴訟法第159條之2之規定
      ，認其等於警詢之證詞無證據能力。
  ２、至證人即同案被告林志忠、證人李慶和及證人徐清義於偵
      查中之證詞，被告於本院準備程序中則已不再爭執其證據
      能力，且參以刑事訴訟法第159條之1第2項規定，上開證
      人於偵查中之證述均有證據能力。
貳、實體部分
一、認定犯罪事實所憑證據及理由：
（一）證人徐清義之證述。證人徐清義於臺灣花蓮地方法院檢察
      署92年度偵字第1713號案件偵查中明確供稱之：伊有賣毒
      品給「貓仔」甲○○，每次賣最少1錢，最多2兩，1錢大
      概是1萬多元，2兩大概是22萬多元等語（見92年度偵字第
      1713號偵查卷影本第45至47頁）。此核與被告甲○○坦承
      其確有向徐清義購入如附表一所示之海洛因及匯款（見92
      年11月10日偵訊筆錄、一審卷第251頁、本院更 (二)卷第
      83頁）之詞相符，足以證明被告確有向證人徐清義販入毒
      品海洛因之事實。
（二）卷附郵政匯款單影本16紙，並經整理為附表一所示之購毒
      匯款紀綠，亦核與被告甲○○及證人徐清義之供述大致相
      符。足以證明被告確有於短期內向證人徐清義大量購入第
      一級毒品之事實。
（三）證人林志忠之證述。其於偵查中自承：「（問：你跟甲○
      ○調過幾次〈海洛因〉？）5、6次。是4月開始調的，最
      近1次是6月1、2日，每次半兩，我打電話給他，他會把海
      洛因送到家裡，我付現金給他。今天他來跟我拿8萬元，
      他叫我先給他，我就給他了，我想他可能要去台中買海洛
      因，因為他剛好拿的就是8萬元整數。」等語（見92年度
      偵第1495號卷92年6月4日偵訊筆錄），與被告甲○○上開
      供述大致符合。被告甲○○在原審亦坦承：林志忠向其調
      貨，每次重量均為半兩等情不諱。雖被告與林志忠於原審
      均辯稱調貨次數僅2次，然渠等就其等於偵查中有如上陳
      述並不否認，堪認渠等辯稱調貨次數僅2次云云，僅係避
      重就輕之詞。綜上所述，被告甲○○確有5次交付海洛因
      （每次半兩）予被告林志忠，而由被告林志忠交付價金之
      事實。雖原審再度訊問被告明確之次數（5次或6次），被
      告及林志忠2人均稱已經不記得（見本院更 (二)卷第81頁
      ），爰從嚴認定交付次數為5次。此亦核與被告於本院供
      稱交付5次之供述相符，足證被告確有販賣第一級毒品海
      洛因予證人林志忠之事實。
（四）查獲當日在被告甲○○所駕駛之自小客車上扣得供販賣毒
      品所用之電子磅秤1台，此電子磅秤係供秤毒品重量之用
      ，故亦足證被告甲○○確有販賣第一級毒品海洛因之犯行
      。
（五）被告甲○○之供述。其坦承有以附表一所示之郵政匯款單
      16筆（匯款金額均詳如毒品價金數額欄內所載）匯入徐清
      義不知情妻子游淑萍所開立之帳戶內，而向徐清義購入第
      一級毒品海洛因多次。其並於偵查中自承：「其海洛因係
      向台中阿義拿的，其侄子林志忠來要就給，平常都給18.5
      公克（約半兩），約自半年前開始，給過很多次，最後1
      次為查獲前1星期六 (即92年5月31日)，有時只給幾錢，
      大部分是半兩，有時7萬，有時7萬5千元，有時8萬元，給
      貨之後再去林志忠家拿錢、且每3、4天會問還有沒有貨，
      有時林志忠會打電話向伊調貨」、並供稱共幫林志忠調了
      5、6次貨等語（見92年度偵字第1512號卷，92年6月4日筆
      錄，第6、7頁）。依被告甲○○於偵查中之供述，其確約
      3至4日即交付數量約半兩之海洛因予被告林志忠，雖依其
      供述之交付時間、次數，被告甲○○當不僅只交付被告林
      志忠5、6次海洛因，惟參以罪疑為輕之理念，以被告甲○
      ○坦承最低交付毒品之次數5次，為計算被告甲○○交付
      海洛因毒品予被告林志忠之次數。故被告甲○○既係供應
      被告林志忠海洛因毒品之人，且依被告甲○○之供述，其
      約3至4日即詢問被告林志忠是否需海洛因，此亦核與上、
      下手毒販之連絡形態相符，而與叔姪間僅單純供應毒品施
      用或合資購買之情況顯然不同，按之常理，豈有可能未有
      任何利益而於長達數月間，每隔3-4日即詢問1次是否要買
      海洛因？此明顯與販賣之兜售行為情狀相符。又參照證人
      徐清義上揭證詞，可知其出售予甲○○海洛因之價格為「
      2 兩大概是22萬多元」，折算半兩僅5萬餘元，而被告甲
      ○○對證人徐清義於其案件中所供述販賣毒品價格亦承認
      ，而被告甲○○復坦承其向林志忠收取之價金為「海洛因
      半兩，有時7萬，有時7萬5千元，有時8萬元」，已如前述
      ，顯見被告甲○○販入與售出海洛因之間，確實存有相當
      之價差，堪認被告甲○○確是基於營利之意圖而販賣第一
      級毒品海洛因予被告林志忠。茲依被告甲○○所供述3種
      販賣價格（每半兩7萬、7萬5千元、8萬元）之平均價格7
      萬5千元及販賣5次計算，認定被告甲○○販賣海洛因所得
      金額為37萬5千元（75, 000×5＝37,5000）。則被告甲○
      ○販賣5次海洛因予被告林志忠之犯行，事證明確，堪予
      認定。
二、被告、辯護人辯解及本院認定之理由：
（一）被告矢口否認有上揭販賣犯行。辯稱：伊係幫林志忠調貨
      ，並未從中賺取差價，並無營利行為。且附表一編號9、
      11、12這1筆是伊向徐清義簽六合彩的錢，其餘的13筆是
      伊向徐清義購買海洛因的錢；海洛因的價格起伏不定，第
      1筆16萬元是買1兩，第2筆的10萬元是買半兩到1兩之間，
      第3筆8萬5千元是買半兩，第4筆11萬元還不到1兩，大約
      7、8錢，第5筆6萬元是3錢，第6筆4萬元是2錢，第7筆11
      萬元約7、8錢，第8筆5萬元是2錢半，第10筆5萬元是3錢
      ，第13筆2萬元是1錢，第14筆2萬元是1錢，第15筆8萬5千
      元是5錢，第16筆是伊匯錢給徐清義但還未交貨。伊未販
      賣海洛因，僅應林志忠之託向徐清義購買，共有5次，每
      次都要買半兩，價錢每半兩約7萬5千元、8萬元不等。伊
      是林志忠的叔叔，林志忠知其海洛因都是向徐清義買的，
      所以託伊向徐清義買，林志忠賣海洛因給張銘杰（真名賴
      宏忠）、李慶和還有不詳姓名之人，是林志忠個人的行為
      ，與伊無關。又其已供出海洛因係購自徐清義，而徐清義
      雖先被查獲，然於92年3月10日起至同年6月3日間已獲交
      保在外，原僅查獲至92年2月27日止之犯行，之後犯行係
      因其供出而查獲，故伊所為已符合供出毒品來源，並破獲
      徐清義販賣第一級毒品海洛因之事實，應依毒品危害防制
      條例第17條減輕其刑云云。
（二）經查：
  １、被告甲○○坦承被告林志忠所購得之海洛因係經由其向徐
      清義所購得，而海洛因係第一級毒品為違禁物，既不得持
      有，更不可能代為購買，此當為曾有肅清煙毒條例前案之
      被告甲○○知之甚詳，而販賣或購買毒品既係高風險之違
      法行為，若非有適當之管道及有利可圖，又豈可能隨意尋
      得購買之對象？且若非有所利得，被告豈可能任意代為購
      買並擔負死刑或無期徒刑牢獄之災如此大之風險而連絡交
      易？再參以被告供稱購買之數量及金額，及附表一所示交
      易數量、日期及金額，縱排除被告甲○○於所購得之海洛
      因內添加其他物質，以增加重量方式出售，仍得以認定被
      告甲○○係以較低之價格買進，而以高價方式出售予被告
      林志忠，故被告甲○○辯稱未營利云云，實與事實相違，
      不堪採信。
  ２、至被告甲○○雖辯稱伊所購入之海洛因係供己吸用，並無
      販賣，伊係幫伊侄兒林志忠向徐清義調貨，並無賺取差價
      圖利云云。林志忠亦於本院更 (二)審時以證人身分亦附
      合其詞。惟依被告甲○○於前開偵查中所供其16次匯款給
      徐清義購買海洛因之金額合計為新台幣108萬元，而依其
      於92年11月10日於檢察官訊問時稱：「我向阿義（徐清義
      ）買毒品都是用匯款的，最多是11萬元買10錢的海洛因，
      最少是買2萬元1錢」等語（見92年偵字第1512號），及被
      告於92年11月24日於檢察官訊問時稱：「（檢察官問：同
      月20日你又匯6萬元，為何？）答：是，這筆是買了半兩
      」等語，是由被告之供述，其最少價金購買半兩海洛因之
      價錢是5萬5千元，亦有時以6萬元購得海洛因半兩，而隨
      著毒品市場供需情形，其價格亦有起伏，甚至如被告所供
      述，亦有以5萬元買海洛因3錢，或以8萬元買海洛因5 錢
      （即半兩）之情形，然販毒者均以賺取差價營利為其目的
      ，否則，其明知販毒為政府所禁，販毒之法定刑期至重，
      尤其是販賣第一級毒品之法定刑為死刑、無期徒刑之重罪
      ，此尤為從事販毒者、甚至是一般吸毒者所共知之事，被
      告既於92年6月2日前有5次，每次各依證人林志忠之要求
      付半兩之海洛因，而分別向其收取7萬元、7萬5千元、8萬
      元不等之價金（被告於本院中無法供明究竟是7萬元、7萬
      5千元、8萬元收取之次數，故以平均價7萬5千元計算5次
      ，為其販毒所得價金為37萬5千元），謂其非以營利為目
      的，孰能相信？被告所稱其僅係應林志忠之要求而向徐清
      義調貨，並未賺取差價云云，既與其匯款予徐清義，並非
      是以7萬元、7萬5千元、8萬元不等先後5次，且每次均係
      購買海洛因半兩之情形（詳如附表一所示），故被告此項
      辯解，殊不足採。
  ３、又徐清義係法務部調查局東部機動工作組透過電話監聽，
      認其有販賣毒品之情事，並於92年2月27日晚間逮捕到案
      ，而徐清義已經於92年2月27日、2月28日、3月10日警詢
      及檢察官偵查時自白販賣毒品予被告甲○○之犯行，業經
      本院調閱徐清義所犯毒品危害防制條例案卷查悉甚詳，並
      有臺灣花蓮地方法院檢察署92年度偵字第542號、第1713
      號偵查卷影本各1宗可稽，堪見徐清義販賣海洛因之犯行
      並非因被告之供述因而破獲，且既已破獲徐清義販賣毒品
      之犯行，被告縱其後供出部分販賣行為，惟此核與毒品危
      害防制條例第17條之規定不合，自無適用之餘地，是被告
      以其供出海洛因係購自徐清義，已供出毒品來源，並破獲
      徐清義販賣第一級毒品海洛因之事實，應依毒品危害防制
      條例第17條減輕其刑一節，經核尚無足取。
  ４、至被告甲○○辯稱向徐清義購得如附表一所示之海洛因，
      係供己施用云云（上更 (二)卷第83、84頁），參以被告
      甲○○於本院前審中供稱其1天要吃10幾次海洛因，約要
      使用1錢的量，1錢的錢約1萬5千元到2萬元左右，自92年
      初起用的量比較大，幾乎每天都吃，開卡拉ＯＫ，每月營
      業額約4、50萬元等語（見本院93上訴字第131號卷，第
      117頁），被告所辯前後不符，其若自92年初起每日均需
      施用10多次之海洛因，亦即平均1個多小時即需施用1次海
      洛因，則依其施用之時間、次數，實不可能工作，豈可能
      月入4、50萬元？又被告甲○○亦未提出任何證明其月入
      4、50萬元，且若每日需1錢多，參以其向徐清義購買之次
      數及數量，應尚有多餘之海洛因，然搜索被告甲○○住處
      時，並未扣得毒品海洛因，顯然其已將施用外多餘之海洛
      因出售予他人圖利甚明。綜前所述，以被告甲○○經查獲
      前開設卡拉ＯＫ店之工作所得，及購買次數頻繁，購買時
      間相近，且購得之數量龐大，以被告甲○○供稱施用之次
      數，當不可能所購得之海洛因均係供己施用，其所辯顯係
      事後為圖卸免販賣罪責，而編造之說詞，尚不足採信。
  ５、又被告甲○○確有於附表一所示編號1-8、10、11、13-16
      之時間向其上手毒販徐清義購入如匯款單所填載金額之第
      一級毒品海洛因，而由徐清義將甲○○所欲購買之海洛因
      數量帶至甲○○位於花蓮市國福里國福31之10號住處，或
      花蓮市香城飯店10樓某房內交付與被告收受等情，此有匯
      款單影本16紙附於偵查卷（見92年偵字第1512號卷第67頁
      起至第82頁）可稽，且被告甲○○於92年11月10日及同年
      月24日分別於檢察官訊問時供述：「（檢察官問：（提示
      郵政國內匯款單影本16張）上面甲○○的部分是否都是你
      寫的？）答：（閱後）是的。（問：收款的人是誰？）答
      ：是「阿義」的太太。（問：（提示徐清義檔案照片）此
      人是誰？）答：就是我所說的「阿義」。（問：你匯款給
      阿義要做何事？）答：向他買海洛因。（問：這個阿義是
      不是在你自己販賣毒品案件中所說住在台中市○○路還有
      大墩11街的阿義？）答：是的。（問：剛才所提示的16張
      匯款單中是否有1筆均是你的表姪子林志忠拜託你替他匯
      的？）答：有1筆，但時間不記得了，是8萬元那一筆，在
      去年農曆除夕的前1天，也就是今年1月底的事，那8萬塊
      錢買了5錢的海洛因。（問：你匯的16筆款是否均是買海
      洛因的錢？）答：是的。我向阿義買毒品都是用匯款的，
      最多是11萬元買10錢的海洛因，最少是買2萬元買1錢。（
      問：阿義的毒品是如何交給你的？）答：都是他拿到花蓮
      我家親自交給我的。…（問：你有在花蓮火車站對面的香
      城飯店內與徐清義交易過毒品嗎？）答：有，那一次買了
      5萬元。當天是阿義住在那間飯店內，是哪一號房我不記
      得了。（問：去年的11月5日你有無匯16萬元給徐清義？
      ）答：有，買1兩的海洛因。（問：你1兩的毒品可以吸多
      久？）答：大概1個星期。（問：11月13、14、18、20 日
      這4天你先後匯了10萬、8萬5、及11萬及6萬元給徐清義？
      ）答：有。（問：這些錢買了多少的海洛因？）答：我不
      記得了，是以前跟他買毒品欠他的錢。（問：最後一次向
      徐清義買毒品是在何時？）答：在今年，但幾月幾日我忘
      了。（問：6月3日有無匯3萬元給徐清義？）答：有。但
      是毒品沒有拿到，前面一筆8萬5的有拿到。」、「（檢察
      官問：你上次訊問時說，91年11月5日匯16萬元給徐清義
      是買1兩的海洛因，是否屬實？）答：是。（問：這1兩的
      海洛因是在何時何地交付給你？）答：是在我匯款的隔天
      ，他拿到我家來給我。（問：你是否先付錢再拿海洛因？
      ）答：不一定，有時候先拿。（問：你在91年11月13日匯
      了10萬給他，後來在14日時匯了8萬5千元給他，這二筆是
      一起買還是分開買？）答：是分開買。（問：這二筆毒品
      在何時拿的？）答：都是先匯過去再拿海洛因，是我匯款
      之後隔天15日拿的，拿到我家給我。（問：同月的18日你
      匯了11萬元，為何？）答：是之前我向他買海洛因欠他的
      。（問：這筆是何時買的？）答：5日之前的10月底時買
      的，買了1兩，當時是說好11萬5千元。（問：同月20日你
      又匯了6萬元，為何？）答：是，這筆是買了半兩。（問
      ：何時拿毒品？）答：匯款之前拿到我家給我，我再匯錢
      給他。（問：同月29 日匯了4萬元，為何？）答：是，這
      筆是9月底到10月中旬之間向他買的，當時他把毒品拿到
      我家給我。（問：同年12月31日的11萬是買多少毒品？何
      時交給你？）答：1兩，我先匯錢給他，他1月初時他拿到
      我家給我的，他通常都是我匯款的第二天就把毒品拿來我
      家給我。（問：92年1月9日的匯款5萬元，為何？）答：
      我向他買2錢半的海洛因，我錢匯進去，隔天他拿到我家
      給我。（問：同年月10 日，匯的3萬是什麼錢？）答：之
      前欠他的零頭加起來的。（問：92年1月23日，匯的5萬元
      ，買多少海洛因？）答：買3錢，在當天早上10點多在香
      城飯店10樓的某間房內交給我的。（問：同年月30日，匯
      的8萬元，為何？）答：這筆是替林志忠匯錢的，講好是
      買5錢的海洛因。（問：同年2月7日，匯的5萬元，為何？
      ）答：我還他的，是之前買海洛因欠他的錢。（問：同年
      5月19日、21日，各匯2萬元，為何？）答：是2月底他被
      抓之前各賣我1錢，他拿到我家給我的，是被抓前3、4天
      拿到我家給我的。（5月28日，匯的8萬5千元，為何？）
      答：是向他買五錢的毒品，都是匯款第2天拿到我家給我
      的。（問：6月3日，匯的3萬元，為何？）答：講好是要
      賣1錢半給我，結果我被抓了。」等語，與其於本院更六
      審所辯之附表一編號9、11、10係伊向徐清義簽六合彩的
      錢等語不符，惟本院認為被告甲○○在檢察官偵訊時所為
      之供述，距離被告於92年6月3日晚被查獲時相距僅5月餘
      日，記憶自較清晰，其於本院更六審96年6月28日所為之
      辯解距案發時日已隔4年之久，其記憶應較模糊，故本院
      認被告於92年11月10日及同年月24日於偵查中所為之供述
      實在而可採為其犯罪之事實。
  ６、至證人徐清義於臺灣花蓮地方法院檢察署92年度偵字第
      542號檢察官訊問筆錄第46之1頁中陳述：「（檢察官問：
      你有無賣毒品給「貓仔」甲○○？）答：有的。在去年2
      月之前賣過很多次。大概有2、3次。（問：甲○○共匯款
      16 次的錢，是否全部向你買毒品的錢？）答：不是。有
      的是簽賭欠我的錢。（問：你每次賣給甲○○的毒品是多
      少？）答：最少1錢，最多2兩。1錢大概是1萬多元，2兩
      大概是22萬多元左右。」，固稱伊僅賣毒品給「貓仔」甲
      ○○大概有2、3次，甲○○匯款16次的錢有的是簽賭欠伊
      的錢，伊賣給甲○○的毒品最少1錢，最多2兩，1錢大概
      是1萬多元，2兩大概是22萬多元云云，但與被告甲○○前
      開（一）於92年11月10日及同年月24日分別於檢察官之供
      述明顯差異甚大，且被告甲○○前開16筆匯款單亦無有一
      筆22 萬元之數，甲○○於上開偵訊中亦坦承16筆款是向
      徐清義買海洛因的錢，渠並沒有向徐清義簽賭六合彩等情
      （見92 年偵字第1512號卷第85頁），足見證人徐清義上
      開偵查中之證述與事實不符而不可採。況證人徐清義於本
      院前審96 年度重上更 (五)字第11號審理時經被告甲○○
      及辯護人行交互詰問時，已明白證述甲○○無向伊一次買
      過2兩的毒品海洛因等語（見該案號卷第79頁、80頁），
      故證人徐清義上開偵查中之證述與事實差異甚大而不足採
      。
  ７、被告甲○○於偵查中坦承：「其海洛因係向台中阿義拿的
      ，其侄子林志忠來要就給，平常都給18.5公克（約半兩）
      ，約自半年前開始，給過很多次，最後1次為查獲前1星期
      六（即92年5月31日），有時只給幾錢，大部分是半兩，
      有時7萬，有時7萬5千元，有時8萬元，給貨之後再去林志
      忠家拿錢，且每3、4天會問還有沒有貨，有時林志忠會打
      電話向伊調貨」、並供稱共幫林志忠調了5、6次貨等語（
      92年度偵字第1512號卷第6頁至第7頁），而證人即共同被
      告林志忠於偵查中自承：「（問：你跟甲○○調過幾次（
      海洛因）？）5、6次。是4月開始調的，最近1次是6月1、
      2 日，每次半兩，我打電話給他，他會把海洛因送到家裡
      ，我付現金給他。今天他來跟我拿8萬元，他叫我先給他
      ，我就給他了，我想他可能要去台中買海洛因，因為他剛
      好拿的就是8萬元整數。」等語大致相符（92年度偵字第
      1495號卷第5頁）。被告甲○○在原審亦坦承：林志忠向
      其調貨，每次重量均為半兩等情不諱（原審卷第252頁）
      。又被告甲○○於96年6月28日本院96年度重上更 (六)字
      第65號準備程序時亦供述：「林志忠是託我向徐清義買（
      海洛因）的，共有5次，每次都要買半兩，價錢每半兩約7
      萬5千元、8萬元不等」等語，由上開供述互核以觀，被告
      甲○○於92年6月2日前至少有5次將每次各半兩（即5錢）
      的海洛因交付與其侄子林志忠，而每次自林志忠取得有時
      7萬元，有時7萬5千元，有時8萬元不等之價金，洵堪認定
      。又依證人即共同被告林志忠前開供述，亦可認定於92年
      6月3日當天，被告與林志忠已就買賣海洛因之數量談妥（
      亦即林志忠每次需購半兩之海洛因）及價格意思表示一致
      （即每半兩新台幣8萬元），所以林志忠才於偵查中為上
      開「今天（即92年6月3日）」他（指甲○○）來跟我拿8
      萬元，他叫我先給他，我就給他了（按：實際上林志忠尚
      未給付被告前，即已被警查扣該現金8萬元），我想他可
      能要去台中買海洛因，因為他剛好拿的就是8萬元整數。
      」之供述。而依證人徐清義證述伊不認識林志忠，沒有賣
      過毒品給他等語（見本院96年7月26日審判筆錄），證人
      林志忠於本院前審（96年重上更 (五)字第11號）中亦供
      稱：7萬、7萬5千、8萬錢給甲○○，請他向徐清義買等語
      （見該審案號卷第84頁），堪認證人林志忠所持有之海洛
      因係購自被告，被告賣與林志忠之海洛因係被告向證人徐
      清義處購得。再者，經警於92年6月3日晚在林志忠之租屋
      處查獲之白色粉末11包送請法務部調查局鑑定結果，其中
      9包確均含第一級毒品海洛因成份無誤（合計淨重19.49公
      克，含袋重22.57公克），有該局92年8月20日調科壹字第
      260000224號鑑定通知書1紙在卷足憑（92年度偵字第1495
      號卷第132頁）益徵被告確有販賣第一級毒品海洛因予林
      志忠之事實，及查獲當日在被告甲○○所駕駛之自小客車
      上扣得電子磅秤1台，電子磅秤係毒販買賣毒品之際，供
      秤毒品重量用之物，益徵被告甲○○確有販賣第一級毒品
      海洛因之犯行。
  ８、按販賣毒品罪，並不以販入後復行賣出為必要，祇要基於
      販賣營利之意圖販入或賣出，有一於此，其販賣毒品罪即
      屬既遂。本件被告販入海洛因之目的，既非單純供自己施
      用，而就卷內資料顯示，其最少已有5次，每次各將半兩
      海洛因轉售予證人林志忠，而每一次收取7萬元、7萬5千
      元、8萬元不等價金營利之事實，已如上述，堪認其販入
      之初即已兼具轉賣之意圖，依上說明，其向徐清義於附表
      一所示之販入毒品時，即應論以販賣第一級毒品既遂罪名
      。茲應審究者，厥為林志忠於92年6月3日與被告談妥欲以
      8萬元，向被告購買海洛因半兩，約被告於當日晚至林志
      忠家裡拿8萬元後，被告可能要去台中買海洛因該次之犯
      行，因被告於是日晚至林志忠租住屋處，尚未向林志忠收
      取該8萬元，旋被警查獲時，被告甲○○手中亦無海洛因
      ，究應否論罪？按販賣毒品犯行，以販賣者向他人洽商、
      兜售毒品，或與購買者就買賣毒品之標的物及價格意思表
      示一致時，均屬已經著手於販賣毒品之行為。故買賣雙方
      若已就購買毒品之內容意思表示一致，縱尚未交付毒品及
      價金即被警方查獲而未完成，該次買賣應屬已經著手實施
      而未遂，而應成立販賣毒品未遂罪。林志忠於偵查中陳稱
      ：「（你跟甲○○調過幾次海洛因？）5、6次，是4月開
      始調的，最近一次是6月1、2日，每次半兩，我打電話給
      他，他會把海洛因送到家裡，我付現金給他，今天（即92
      年6月3日）他來跟我拿8萬元，他叫我先給他，我就給他
      了，我想他可能要去台中買海洛因，因為他剛好拿的就是
      8萬元整數。」等語（見92年度偵字第1495號偵查卷第5頁
      ）。警方於92年6月3日深夜23時許，先查獲前往林志忠住
      處欲向林志忠拿取約定購買海洛因費用之被告，繼而查扣
      林志忠預備向上訴人購買海洛因之現金8萬元。該8萬元確
      係林志忠擬於當日向上訴人購買海洛因之價金，則上訴人
      與林志忠於當日（即92年6月3日）即已就買賣海洛因之數
      量及價格意思表示一致，而著手於販賣毒品之行為。雖該
      次因被告甲○○手中未有毒品，且其尚未至台中向徐清義
      購入毒品，仍應論以該次為販賣第一級毒品（海洛因）未
      遂罪。
  ９、本件檢察官起訴事實雖為被告甲○○與林志忠基於共同販
      賣第一級毒品營利之犯意連絡，自91年11月5日起至92年6
      月3日止，由甲○○向徐清義購入第一級毒品海洛因後，
      交由林志忠轉賣並向其收取毒品之貨款，認係與同案被告
      林志忠共同販賣等情，但經本院調查後，認應係由被告甲
      ○○販賣予林志忠後，再由林志忠販賣予其他人（詳如後
      敘），故難認被告甲○○有與林志忠共同基於販賣第一級
      毒品之犯意聯絡及共同實行販賣之行為，即不應論以共同
      正犯。
三、論罪科刑：
（一）核被告甲○○所為係犯毒品危害防制條例第4條第1項之販
      賣第一級毒品既遂罪及同法條第6項、第1項之販賣第一級
      毒品未遂罪（附表一編號16）。
（二）新舊法比較：
  １、被告行為後，刑法第56條連續犯之規定，業於94年1月7日
      修正公布刪除，並於95年7月1日施行，則被告之犯行，因
      行為後新法業已刪除連續犯之規定，此刪除雖非犯罪構成
      要件之變更，但顯已影響行為人刑罰之法律效果，自屬法
      律有變更，依新法第2條第1項規定，比較新舊法結果，仍
      應適用較有利於被告之行為時法律即舊法論以連續犯（最
      高法院95年第8次刑事庭會議決議參照）。
  ２、修正前刑法第47條累犯及第37條第1項褫奪公權之規定，
      因被告係於5年內再犯本件有期徒刑以上之罪，依修正前
      刑法第47條及修正後刑法第47條第1項規定均為累犯，且
      死刑、無期徒刑應宣告褫奪公權終身之規定均未為不利於
      被告之修改，無比較新舊法之實益，皆應依修正後之規定
      論處，併予敘明。
（三）連續犯：被告多次販賣第一級毒品既遂、未遂之犯行，時
      間緊接，且所犯為犯罪構成要件相同之罪名，顯係出於一
      概括犯意反覆為之，為連續犯，應依修正前刑法第56條之
      規定論以販賣第一級毒品既遂一罪。
（四）累犯：被告甲○○前因違反肅清煙毒條例等案件，經臺灣
      花蓮地方法院於82年4月22日，以82年度訴字第114號判處
      應執行有期徒刑4年6月確定，於87年5月3日假釋縮刑期滿
      執行完畢，有臺灣高等法院被告全國前案紀錄表在卷足憑
      ，其於5年內再犯本件有期徒刑以上之罪，為累犯。惟因
      本罪之法定本刑為死刑或無期徒刑，本刑部分依法不得加
      重其刑，惟併科罰金部分並無不得加重其刑之規定，自應
      依刑法第47條規定加重其刑至2分之1。
（五）量刑：爰審酌被告為國中肄業之教育程度，僅為一己之私
      利，販賣毒品予他人，嚴重損及國民健康，且其當知販賣
      毒品對他人造成之損害、國家社會因此需付出重大成本，
      卻仍執意為之，其自上手大盤毒販徐清義處多次購得數量
      不菲之海洛因，購入價金高達108萬之鉅，除部分供其自
      己吸用外，復多次轉售圖利，販毒所得亦達37萬5千元，
      向其購得第一級毒品之林志忠復自行轉售圖利，輾轉造成
      多人吸毒，家庭破裂，影響所及甚廣，並造成社會不安，
      且被告既係林志忠之上手，林志忠嗣後並坦承部分事實，
      其犯罪情狀不同，自無法科以相同之刑罰，且被告犯後仍
      不知悔改，一再辯稱僅係「調貨」無營利，未見懺悔之意
      ，本院審酌再三，認實無適用刑法第59條之規定酌減其刑
      之餘地，爰判處無期徒刑，並依法宣告褫奪公權終身。
（六）沒收：
  １、附表二編號1之電子磅秤1台，係被告甲○○所有，並供販
      賣毒品所用之物，應依毒品危害防制條第19條第1項規定
      沒收。
  ２、被告甲○○販賣第一級毒品所得37萬5千元（附表二編號2
      ），亦應依毒品危害防制條例第19條第1項之規定沒收之
      ，如全部或一部不能沒收時，以其財產抵償之。
（七）本件檢察官起訴事實為被告甲○○與林志忠基於共同販賣
      第一級毒品營利之犯意連絡，自91年11月5日起至92年6月
      3日止，或由甲○○先向徐清義購入第一級毒品海洛因後
      ，交由林志忠轉賣並向其收取毒品之貨款，或由林志忠先
      籌資金交甲○○向徐清義購入海洛因，甲○○取得海洛因
      後再交林志忠轉賣牟利。故就被告甲○○將販入之海洛因
      交付被告林志忠，並向被告林志忠收取貨款之事實，確業
      經起訴，僅起訴時誤認係與同案被告林志忠共同販賣，而
      經原審法院調查後，認應係由被告甲○○販賣予被告林志
      忠後，再由被告林志忠販賣予其他人，故被告甲○○販賣
      第一級毒品予被告林志忠之事實確經檢察官提起公訴，故
      本院自得予以審理。而起訴書係誤以匯款日即90年11月5
      日為交易日期，惟經查被告於偵查中業已明確供稱交易日
      期係在前，即90年9月底某日，故起訴書誤載為匯款日期
      為交易日期，實際上甲○○未匯款前，與徐清義即以電話
      談妥交易數量、價格，而如附表所示由徐清義於91年9月
      底某日已交付第一級毒品海洛因（見偵卷第83頁，即附表
      一所列之交付日期及引用資料即證據），且依起訴書所載
      ，被告交付林志忠毒品之事實亦經起訴，此部分雖起訴書
      未就詳細日期及次數記載明確，惟既經以連續犯之裁判上
      一罪起訴，自為起訴效力所及，本院均得予審理，併予敘
      明。
四、撤銷改判理由：
（一）原審對被告論罪科刑固非無見，惟認被告係與同案被告林
      志忠共同販賣第一級毒品罪，且認被告甲○○之多次販賣
      第一級毒品犯行均為既遂，漏未論及被告販賣第一級毒品
      未遂罪部分，均有未洽。
（二）被告上訴意旨否認犯罪雖不足取，惟原判決既有上開可議
      之處，自無可維持，本院自應予以撤銷改判如主文第二項
      所示。
五、不另為無罪諭知之部分；
（一）依起訴書犯罪事實欄之記載：被告與林志忠基於共同犯意
      之聯絡，或由甲○○向徐清義購買海洛因交付林志忠轉賣
      予他人，或由林志忠籌資交上訴人向徐清義購入海洛因後
      再交由林志忠轉賣牟利；林志忠除販賣前揭海洛因予不詳
      姓名之人外，尚基於同一概括犯意，以每次1小包1千元之
      代價，販賣海洛因予自稱「張銘杰」之人（即賴宏忠）7
      、8次，及販賣海洛因予李慶和2次等情。依此記載，林志
      忠販賣海洛因予賴宏忠及李慶和2人，既係上訴人與林志
      忠共同犯意聯絡範圍內之行為，則該部分自屬於檢察官所
      起訴上訴人之犯罪事實，本院即應就該起訴部分之事實加
      以審判，始為合法。
（二）惟查，公訴人就被告與林志忠共同販賣予「不詳姓名之人
      」部分，既未舉證證明該所謂「不詳姓名之人」究係何人
      ，復無犯罪時間、地點，販毒之數量及所得，本院即無從
      予以調查審認，該部分被告被訴犯罪，即屬無法證明。另
      就公訴人起訴被告與林志忠基於共同犯意之聯絡，而由林
      志忠販賣海洛因予「賴宏忠」（自稱張銘杰）與「李慶和
      」部分，經查：證人賴宏忠證述：「我沒有向被告買過毒
      品」云云（見本院更 (六)卷審理筆錄），證人李慶和於
      偵查中證稱：「伊有聽說他（指甲○○）在賣毒品，但我
      沒有與他接觸過」等語（見92年偵字第1495號卷第24頁）
      ，證人林志忠亦證稱：「賴宏忠是向我買的，不是向甲○
      ○買的」等語（見本院更 (六)卷審理筆錄），依上開證
      人賴宏忠、李慶和、林志忠等人之證詞，均無從證明被告
      甲○○有販賣第一級毒品予賴宏忠、李慶和等2人之犯行
      ，故縱林志忠確有販賣海洛因予賴宏忠、李慶和2人之行
      為，亦無法證明係林志忠與被告甲○○係基於共同販賣之
      意思聯絡及行為分擔之實行行為，公訴人此部分對被告甲
      ○○之起訴犯罪亦屬無法證明。因公訴人認上開部分之犯
      行與被告前開論罪部分有連續犯之裁判上一罪關係，就上
      開部分爰不另為無罪之諭知。
據上論斷，應依刑事訴訟法第369條第1項前段、第364條、第299
條第1項前段，毒品危害防制條例第4條第1、6 項、第19條第1項
，刑法第2條第1項但書、第11條前段、第47條第1項、第37條第1
項，修正前刑法第56條，判決如主文。
本案經檢察官乙○○到庭執行職務。
中　　華　　民　　國　　96　　年　　12　　月　　31　　日
                        審判長法  官  何方興
                              法  官  林德盛
                              法  官  王紋瑩
以上正本證明與原本無異。
如不服本判決，應於送達後10日內，向本院提出上訴狀。其未敘
述理由者，並應於提出上訴狀後10日內向本院補提理由狀 (須附
繕本)。
                              書記官  吳家瑩
中　　華　　民　　國　　96　　年　　12　　月　　31　　日
附錄本判決論罪科刑法條：
毒品危害防制條例第4條第1項：
製造、運輸、販賣第一級毒品者，處死刑或無期徒刑；處無期徒
刑者，得併科新臺幣1千萬元以下罰金。
附表一  甲○○向徐清義購買海洛因之匯款紀綠
┌──┬───┬───┬───┬───┬───┬───┐
│編號│毒品價│毒品交│毒品交│第一級│毒品價│引用資│
│    │金交付│付日期│付地點│毒品之│金數額│料見92│
│    │日期  │      │      │數量  │（新台│偵字第│
│    │      │      │      │      │幣）  │1512號│
├──┼───┼───┼───┼───┼───┼───┤
│1   │91年11│91年11│甲○○│海洛因│16萬元│第67頁│
│    │月5日 │月6日 │位於花│1兩   │      │匯款單│
│    │      │      │蓮市國│      │      │影本、│
│    │      │      │福里國│      │      │第83頁│
│    │      │      │褔31之│      │      │甲○○│
│    │      │      │10號住│      │      │供述  │
│    │      │      │處    │      │      │      │
├──┼───┼───┼───┼───┼───┼───┤
│2   │91年11│91年11│上揭陳│海洛因│10萬元│第68頁│
│    │月13日│月15日│進財住│半兩至│      │匯款單│
│    │      │      │處    │1兩之 │      │影本、│
│    │      │      │      │間    │      │第83頁│
│    │      │      │      │      │      │甲○○│
│    │      │      │      │      │      │供述  │
├──┼───┼───┼───┼───┼───┼───┤
│3   │91年11│91年11│上揭陳│海洛因│8萬5千│第69頁│
│    │月14日│月15日│進財住│半兩至│元    │匯款單│
│    │      │      │處    │1兩之 │      │影本、│
│    │      │      │      │間    │      │第83頁│
│    │      │      │      │      │      │甲○○│
│    │      │      │      │      │      │供述  │
├──┼───┼───┼───┼───┼───┼───┤
│4   │91年11│91年10│上揭陳│海洛因│11萬元│第70頁│
│    │月18日│月底某│進財住│1兩   │（談妥│匯款單│
│    │      │日    │處    │      │11萬5 │影本、│
│    │      │      │      │      │千元，│第84頁│
│    │      │      │      │      │匯11萬│甲○○│
│    │      │      │      │      │元）  │供述  │
├──┼───┼───┼───┼───┼───┼───┤
│5   │91年11│91年11│上揭陳│海洛因│6萬元 │第71頁│
│    │月20日│月20日│進財住│半兩  │      │匯款單│
│    │      │前數日│處    │      │      │影本、│
│    │      │之某日│      │      │      │第84頁│
│    │      │      │      │      │      │甲○○│
│    │      │      │      │      │      │供述  │
├──┼───┼───┼───┼───┼───┼───┤
│6   │91年11│91年9 │上揭陳│海洛因│4萬元 │第72頁│
│    │月29日│月底至│進財住│3錢至 │      │匯款單│
│    │      │10月中│處    │半兩之│      │影本、│
│    │      │旬間某│      │間    │      │第84頁│
│    │      │日    │      │      │      │甲○○│
│    │      │      │      │      │      │供述  │
├──┼───┼───┼───┼───┼───┼───┤
│7   │91年12│92年1 │上揭陳│海洛因│11萬元│第73頁│
│    │月31日│月初某│進財住│1兩   │      │匯款單│
│    │      │日    │處    │      │      │影本、│
│    │      │      │      │      │      │第84頁│
│    │      │      │      │      │      │甲○○│
│    │      │      │      │      │      │供述  │
├──┼───┼───┼───┼───┼───┼───┤
│8   │92年1 │92年1 │上揭陳│海洛因│5萬元 │第74頁│
│    │月9日 │月10日│進財住│2錢半 │      │匯款單│
│    │      │      │處    │      │      │影本、│
│    │      │      │      │      │      │第84頁│
│    │      │      │      │      │      │甲○○│
│    │      │      │      │      │      │供述  │
├──┼───┼───┴───┴───┼───┼───┤
│9   │92年1 │（先前欠款零頭加總之數│3萬元 │第75頁│
│    │月10日│  額）                │      │匯款單│
│    │      │                      │      │影本、│
│    │      │                      │      │第84頁│
│    │      │                      │      │甲○○│
│    │      │                      │      │供述  │
├──┼───┼───┬───┬───┼───┼───┤
│10  │92年1 │92年1 │香城飯│海洛因│5萬元 │第76頁│
│    │月23日│月23日│店10樓│3錢   │      │匯款單│
│    │      │上午10│某房  │      │      │影本、│
│    │      │時許  │      │      │      │第84至│
│    │      │      │      │      │      │85頁陳│
│    │      │      │      │      │      │進財供│
│    │      │      │      │      │      │述    │
├──┼───┼───┴───┼───┼───┼───┤
│11  │92年1 │交付時間、地點│海洛因│8萬元 │第77頁│
│    │月30日│不詳          │5錢   │      │匯款單│
│    │      │              │      │      │影本、│
│    │      │              │      │      │第85頁│
│    │      │              │      │      │甲○○│
│    │      │              │      │      │供述  │
├──┼───┼───────┴───┼───┼───┤
│12  │92年2 │（清償先前購海洛因之欠│5萬元 │第78頁│
│    │月7日 │款）                  │      │匯款單│
│    │      │                      │      │影本、│
│    │      │                      │      │第85頁│
│    │      │                      │      │甲○○│
│    │      │                      │      │供述  │
├──┼───┼───┬───┬───┼───┼───┤
│13  │92年5 │92年2 │甲○○│海洛因│2萬元 │第79頁│
│    │月19日│月底徐│上揭住│1錢   │      │匯款單│
│    │      │清義被│處    │      │      │影本、│
│    │      │查獲前│      │      │      │第85頁│
│    │      │3、4日│      │      │      │甲○○│
│    │      │      │      │      │      │供述  │
├──┼───┼───┼───┼───┼───┼───┤
│14  │92年5 │92年2 │甲○○│海洛因│2萬元 │第80頁│
│    │月21日│月底徐│上揭住│1錢   │      │匯款單│
│    │      │清義被│處    │      │      │影本、│
│    │      │查獲前│      │      │      │第85頁│
│    │      │3、4日│      │      │      │甲○○│
│    │      │      │      │      │      │供述  │
├──┼───┼───┼───┼───┼───┼───┤
│15  │92年5 │92年5 │甲○○│海洛因│8萬5千│第81頁│
│    │月28日│月29日│上揭住│5錢   │元    │匯款單│
│    │      │      │處    │      │      │影本、│
│    │      │      │      │      │      │第85頁│
│    │      │      │      │      │      │甲○○│
│    │      │      │      │      │      │供述  │
├──┼───┼───┼───┼───┼───┼───┤
│16  │92年6 │尚未交│      │談妥買│3萬元 │第82頁│
│    │月3日 │付即被│      │1錢半 │      │匯款單│
│    │      │查獲  │      │海洛因│      │影本、│
│    │      │      │      │      │      │第85頁│
│    │      │      │      │      │      │甲○○│
│    │      │      │      │      │      │供述  │
└──┴───┴───┴───┴───┴───┴───┘
附表二  沒收物
 ┌──┬─────┬───┬────────────┐
 │編號│  名稱    │數量  │沒收方式                │
 ├──┼─────┼───┼────────────┤
 │1   │  電子磅秤│壹台  │沒收。                  │
 ├──┼─────┼───┼────────────┤
 │2   │販賣毒品所│新臺幣│沒收。                  │
 │    │得        │參拾柒│如全部或一部不能沒收時，│
 │    │          │萬伍仟│以其財產抵償之。        │
 │    │          │元    │                        │
 └──┴─────┴───┴────────────┘
